Inventaris van het archief van de Legerraad, 1945-1994
Nationaal Archief, Den Haag
- Bijlagen bij de verslagen, B
  - Serie bijlagen bij de verslagen van vergaderingen, 1948 - 1994; 51-994; 541 omslagen en 417 pakken
    - 1993, 948-982
      - 1442e vergadering, d.d. 02-02-1993, 951
      - 1443e vergadering, d.d. 09-02-1993, 952
      - 1444e vergadering, d.d. 16-02-1993, 953
      - 1445e vergadering, d.d. 23-02-1993, 954
      - 1446e vergadering, d.d. 02-03-1993, 955
      - 1447e vergadering, d.d. 09-03-1993, 956; 1 pak
      - 1448e vergadering, d.d. 16-03-1993, 957
      - 1449e vergadering, d.d. 23-03-1993, 958
      - 1450e vergadering, d.d. 30-03-1993, 959
      - 1451e vergadering, d.d. 06-04-1993, 960
      - 1452e vergadering, d.d. 20-04-1993, 961
      - 1453e vergadering, d.d. 27-04-1993, 962
      - 1454e vergadering, d.d. 11-05-1993, 963; 1 pak
      - 1455e vergadering, d.d. 18-05-1993, 964; 1 pak
      - 1456e vergadering, d.d. 01-06-1993, 965; 1 pak
      - 1457e vergadering, d.d. 08-06-1993, 966
      - Brainstormsessie, d.d. 25-05-1993, 967
      - 1458e vergadering, d.d. 15-06-1993, 968
      - 1459e vergadering, d.d. 22-06-1993, 969
      - 1460e vergadering, d.d. 29-06-1993, 970
      - 1461e vergadering, d.d. 06-07-1993, 971; 1 pak
      - 1462e vergadering, d.d. 13-07-1933, 972; 1 pak
      - 1463e vergadering, d.d. 20-07-1993, 973
      - 1464e vergadering, d.d. 17-08-1993, 974
      - 1465e vergadering, d.d. 24-08-1993, 975
      - 1466e vergadering, d.d. 31-08-1993, 976
      - 1467e vergadering, d.d. 07-09-1993, 977; 1 pak
      - 1468e vergadering, d.d. 21-09-1993, 978
      - 1469e vergadering, d.d. 28-09-1993, 979
      - 1470e vergadering, d.d. 05-10-1993, 980
      - 1471e vergadering, d.d. 02-11-1993, 981
      - 1472e vergadering, d.d. 07-12-1993, 982
    - 1994, 983-994
      - 1473e vergadering, d.d. 11-01-1994, 983
      - 1474e vergadering, d.d. 01-02-1994, 984
      - 1475e vergadering, d.d. 01-03-1994, 985; 1 pak
      - 1476e vergadering, d.d. 12-04-1994, 986; 1 pak
      - 1477e vergadering, d.d. 03-05-1994, 987
      - 1478e vergadering, d.d. 31-05-1994, 988
      - 1479e vergadering, d.d. 05-07-1994, 989; 1 pak
      - 1480e vergadering, d.d. 06-09-1994, 990; 1 pak
      - 1481e vergadering, d.d. 04-10-1994, 991
      - Extra vergadering, d.d. 14-10-1994, 992
      - 1482e vergadering, d.d. 01-11-1994, 993
      - 1483e vergadering, d.d. 13-12-1994, 994
- Documentatie, C
  - Verslagen van vergaderingen van de Commandantengroep, 1977 - 1987; 995-1002
    - Vergadering d.d. 25-10-1977, 995
    - Vergadering d.d. 16-10-1978, 996
    - Vergadering d.d. 22-10-1979, 997
    - Vergadering d.d. 23-04-1981, 998
    - Vergadering d.d. 30-09-1982, 999
    - Vergadering d.d. 13-04-1983, 1000
    - Vergadering d.d. 28-11-1983, 1001
    - Vergadering d.d. 14-09-1987, 1002
  - Verslagen van Directeurenvergaderingen, jan. 1970 - juli 1971, 1970 - 1971; 1003
  - Persbundel met kranten- en tijdschriftartikelen betreffende de aanschaf van de Leopard 1, 1967-1970; 1004; 1 pak
  - Uitgenomen KL CI maandrapportagesover de periode sep. 1971 - sep. 1973, 1971-1973; 1005; 1pak
    Openbaarheid beperkt tot 1 januari 2049